【裁判字號】    98,訴,1808
【裁判日期】    981119
【裁判案由】    違反毒品危害防制條例
【裁判全文】
臺灣彰化地方法院刑事判決              98年度訴字第1808號
公  訴  人  臺灣彰化地方法院檢察署檢察官
被      告  甲○○
                    現另案在臺灣彰化監獄執行中
上列被告因違反毒品危害防制條例案件，經檢察官提起公訴（九
十八年度毒偵字第一九九八、二一一六號），本院依簡式審判程
序判決如下：
    主  文
甲○○施用第一級毒品，處有期徒刑捌月；又施用第一級毒品，
處有期徒刑捌月。應執行有期徒刑壹年貳月。
    事  實
一、甲○○前因竊盜案件，經本院以九十八年度簡字第九八八號
    判處有期徒刑六月確定，嗣於民國九十八年九月八日送監執
    行，現仍在臺灣彰化監獄執行中（不構成累犯）。另因施用
    毒品案件，經本院以九十四年度毒聲字第九八四號裁定送觀
    察、勒戒後，認有繼續施用毒品之傾向，再經本院以九十五
    年度毒聲字第四三號裁定送強制戒治，於九十五年十月十六
    日執行完畢，並經臺灣彰化地方法院檢察署檢察官以九十五
    年度戒毒偵字第二六三號為不起訴處分確定。詎甲○○於前
    開強制戒治執行完畢釋放後五年內，仍不知悔改，復基於施
    用第一級毒品海洛因之犯意，先後為下列施用第一級毒品海
    洛因之犯行：
  (一)於九十八年八月二日上午十時許，在彰化縣溪湖鎮圖書館旁
    ，以將第一級毒品海洛因摻入香菸點燃抽吸之方式，施用第
    一級毒品海洛因一次。嗣於同月四日下午二時三十分許，為
    警在彰化縣二林鎮○○里○○道路旁盤查，經其同意採集尿
    液送驗，結果呈嗎啡陽性反應，始悉上情。
  (二)於九十八年八月十六日上午十時許，在其位於彰化縣溪湖鎮
    ○○街一巷三號住處內，以將第一級毒品海洛因粉末置入注
    射針筒內加水後，再以針筒注射手臂血管之方式，施用第一
    級毒品海洛因一次。嗣於同月十八日晚上六時許，為警在彰
    化縣田尾鄉海豐村和平巷陸島橋旁盤查，經其同意採集尿液
    送驗，結果呈嗎啡陽性反應，始悉上情。
二、案經彰化縣警察局芳苑分局、北斗分局報告臺灣彰化地方法
    院檢察署檢察官偵查起訴。
    理  由
一、按除被告所犯為死刑、無期徒刑、最輕本刑為三年以上有期
    徒刑之罪或高等法院管轄第一審案件者外，於刑事訴訟法第
    二百七十三條第一項程序進行中，被告先就被訴事實為有罪
    之陳述時，審判長得告知被告簡式審判程序之旨，並聽取當
    事人、代理人、辯護人及輔佐人之意見後，裁定進行簡式審
    判程序；除簡式審判程序、簡易程序及第三百七十六條第一
    款、第二款所列之罪之案件外，第一審應行合議審判；刑事
    訴訟法第二百七十三條之一第一項、第二百八十四條之一分
    別定有明文。本件被告甲○○所犯係死刑、無期徒刑、最輕
    本刑為三年以上有期徒刑或高等法院管轄第一審案件以外之
    罪，且於本院行準備程序時就被訴事實為有罪之陳述，經受
    命法官告知簡式審判程序之旨，並聽取公訴人、被告之意見
    後，本院合議庭認無不得或不宜改依簡式審判程序進行之處
    ，經評議結果，裁定改由受命法官獨任行簡式審判程序，合
    先敘明。
二、訊據被告甲○○對於上開施用第一級毒品海洛因之犯行，均
    坦承不諱，且員警先後於九十八年八月四日、同月十八日，
    經其同意採集尿液送驗，結果均呈嗎啡陽性反應，此有尿液
    代號與真實姓名對照認證單、尿液代號與真實姓名認證表各
    一紙、詮昕科技股份有限公司濫用藥物尿液檢驗報告二紙在
    卷可稽，足徵被告之自白確與事實相符。又被告曾因施用毒
    品案件，經本院以九十四年度毒聲字第九八四號裁定送觀察
    、勒戒後，認有繼續施用毒品之傾向，再經本院以九十五年
    度毒聲字第四三號裁定送強制戒治，於九十五年十月十六日
    執行完畢，並經臺灣彰化地方法院檢察署檢察官以九十五年
    度戒毒偵字第二六三號為不起訴處分確定，此有臺灣彰化地
    方法院檢察署刑案資料查註紀錄表及臺灣高等法院被告前案
    紀錄表各一份在卷可考。被告於九十五年十月十六日強制戒
    治執行完畢釋放後，五年內再犯本件施用第一級毒品之犯行
    ，依毒品危害防制條例第二十三條第二項規定，自應依法論
    科。本件事證明確，被告施用第一級毒品海洛因之犯行，均
    堪認定。
三、核被告所為，均係犯毒品危害防制條例第十條第一項之施用
    第一級毒品罪。被告為施用第一級毒品，而持有該級毒品，
    其持有之低度行為，應為施用之高度行為所吸收，不另論罪
    。再被告所犯上開二罪，係犯意各別、行為互殊，應予分論
    併罰。爰審酌被告曾因施用毒品經送觀察、勒戒、強制戒治
    後，仍未能戒斷，再犯本案之罪，顯然未能善體國家設置觀
    察、勒戒、強制戒治機構，協助毒品施用者戒除毒癮之良法
    美意，及其犯罪之動機、目的、生活狀況、品行、所生危害
    ，暨犯罪後坦承犯行，態度尚屬良好等一切情狀，分別量處
    如主文所示之刑，並定其應執行之刑。
據上論斷，應依刑事訴訟法第二百七十三條之一第一項、第二百
九十九條第一項前段，毒品危害防制條例第十條第一項，刑法第
十一條前段、第五十一條第五款，判決如主文。
本案經檢察官林子翔到庭執行職務。
中    華    民    國    98    年    11    月    19    日
                  刑事第六庭          法  官  鄭舜元
以上正本證明與原本無異。
如不服本判決應於收受判決後10日內向本院提出上訴書狀，並
應敘述具體理由。其未敘述上訴理由者，應於上訴期間屆滿後
20日內向本院補提理由書(均須按他造當事人之人數附繕本)
「切勿逕送上級法院」。
中    華    民    國    98    年    11    月    19    日
                                      書記官  陳秀香
附錄：論罪科刑法條：
毒品危害防制條例第十條：
施用第一級毒品者，處六月以上五年以下有期徒刑。
施用第二級毒品者，處三年以下有期徒刑。


司法院資訊處製作；財團法人民間司法改革基金會備份。
